---
title: 'Soil: materia orgánica vs compactación'
author: "Crsitina y Laura"
date: "`r Sys.Date()`"
output:
  pdf_document: default
  html_document: default
---

```{r setup, include=FALSE}
knitr::opts_chunk$set(echo = TRUE)
```

## Datos

Datos de **C orgánico total** (TOC) y **densidad del suelo** (BD) en un gradiente de profundidad. Datos publicados en <https://osf.io/n8w9j/>. A continuación se muestra un resumen de los datos originales.


```{r data, echo=FALSE, include=FALSE}
library(readr)
data <- read_delim("data_soils.txt", delim = "\t", escape_double = FALSE, trim_ws = TRUE)
summary(data)
data$depth <- data$`depth increment` ## simplifico el nombre de la variable depth
plot_global <- plot(data$TOC ~ data$depth)
```

```{r summary, echo=TRUE, include=TRUE}
summary(data)
data$depth <- data$`depth increment` ## simplifico el nombre de la variable depth
plot_global <- plot(data$TOC ~ data$depth)

```

## Objetivo y métodos

El objetivo es ver el efecto del TOC sobre la densidad del suelo. Puesto que a partir de los 100 cm de profundidad los datos son más escasos, nos vamos a centrar en los datos correspondientes al primer metro de profundidad.

### Hipotesis: 
La densidad del suelo disminuye con el TOC

```{r pressure, echo=FALSE, include=FALSE}
library(dplyr)
metro <- data %>%
  filter(depth <= 100)

```


```{r filter, echo=TRUE, include=TRUE}
metro <- data %>%
  filter(depth <= 100)

```


Una vez filtrados los datos, representamos las dos variables de estudio:

```{r plot, echo=FALSE}
library(ggplot2)
ggplot(metro, aes(x=TOC, y=BD_fine)) +
  geom_point() +
  geom_smooth()
```

Para estudiar cómo covaría la densidad respecto a la concentración de TOC, ajustamos un modelo lineal con la función lm().


```{r modelo, plot, echo=TRUE, include=TRUE}
modelo <- lm(BD_fine ~ TOC, data = metro)
plot(modelo)
```



```{r modelo, echo=TRUE}
summary(modelo)
library(equatiomatic)
equatiomatic::extract_eq(modelo, use_coefs = TRUE)
hist(residuals(modelo))
```

## Resultados


El modelo lineal está centrado en 0 y puede considerarse que hay homogeneidad en la varianza. A partir de las 1372 observaciones, se observa que hay una relación negativa entre la densidad del suelo y el contenido en C orgánico. El modelo estima que cuando no hay C orgánico en el suelo, la densidad del suelo esperada sería de 1.5 g/cm3, y al aumentar en 1 unidad la densidad, disminiye el TOC en 0,12 ppm. En ambos casos el p-valor es significativo porque los valores estimados son mucho mayores que los errores asociados. El modelo es capaz de predecir la densidad del suelo a partir del TOC con un error de 0.17 g/cm3, y explica el 44.7% de la variación de la densidad en función del TOC. El p-valor del estadístico F indica que el modelo es capaz de explicar mejor la variación que un modelo nulo.
