---
title: "Soil: materia orgánica vs compactación"
author: "Crsitina y Laura"
date: "`r Sys.Date()`"
output: html_document
---

```{r setup, include=FALSE}
knitr::opts_chunk$set(echo = TRUE)
```

## Datos

Datos de **C orgánico total** (TOC) y **densidad del suelo** (BD) en un gradiente de profundidad. Datos publicados en https://osf.io/n8w9j/. A continuación se muestra un resumen de los datos originales.

```{r}

```



```{r summary, echo=FALSE}
library(readr)
data <- read_delim("C:/Users/laura/Downloads/data.txt", delim = "\t", escape_double = FALSE, trim_ws = TRUE)
summary(data)
data$depth <- data$`depth increment` ## simplifico el nombre de la variable depth
plot_global <- plot(data$TOC ~ data$depth)
```

## Objetivo y métodos

El objetivo es ver el efecto del TOC sobre la densidad del suelo. Puesto que a partir de los 100 cm de profundidad los datos son más escasos, nos vamos a centrar en los datos correspondientes al primer metro de profundidad.

```{r pressure, echo=FALSE}
library(dplyr)
metro <- data %>%
  filter(depth <= 100)

```

Una vez filtrados los datos, representamos las dos variables de estudio:
```{r plot, echo=FALSE}
plot_global_BD <- plot(metro$BD_fine ~ metro$TOC )

```
Para estudiar cómo covaría la densidad respecto a la concentración de TOC, ajustamos un modelo lineal con la función lm().

```{r modelo, echo=TRUE}
modelo <- lm(BD_fine ~ TOC, data = metro)
summary(modelo)
library(equatiomatic)
equatiomatic::extract_eq(modelo, use_coefs = TRUE)
hist(residuals(modelo))
```
## Resultados
El modelo lineal está centrado en 0 y puede considerarse que hay homogeneidad en la varianza. A partir de las 1372 observaciones, se observa que hay una relación negativa entre la densidad del suelo y el contenido en C orgánico. El modelo estima que cuando no hay C orgánico en el suelo, la densidad del suelo esperada sería de 1.5 g/cm3, y al aumentar en 1 unidad la densidad, disminiye el TOC en 0,12 ppm. En ambos casos el p-valor es significativo porque los valores estimados son mucho mayores que los errores asociados.
El modelo es capaz de predecir la densidad del suelo a partir del TOC con un error de 0.17 g/cm3, y explica el 44.7% de la variación de la densidad en función del TOC.
El p-valor del estadístico F indica que el modelo es capaz de explicar mejor la variación que un modelo nulo.

